# Fabio André Ramos

Endereço: Rua João Borges de Oliveira, 208 – Paracatu – MG
Celular: (38) 9 9806-8357
<u>fabio.ramos80@hotmail.com</u>
Disponibilidade para viagens e mudança
41 anos - Casado

Objetivo: Diretor/Gestor Executivo administrativo

#### Resumo de Qualificações

Executivo com mais de 14 anos de experiência no setor sucroenergético, background em tecnologia e inovação, experiência como Diretor administrativo com domínio sobre as áreas de tecnologia da informação e automação agrícola, recursos humanos, Saúde e segurança do trabalho, meio ambiente, suprimentos (compras, almoxarifado e posto de combustível), fiscal, faturamento/expedição, custos e orçamento, EGS (sustentabilidade), comunicação corporativa, facilities e segurança patrimonial. Sustentação das operações, implementação e gestão de projetos, gestão de equipes e orientação a resultados. Busca de melhoria contínua e otimização com o objetivo de aumento de produtividade, eficiência e redução de custos e solução para o negócio.

Graduado em Ciência da computação e administração de empresas, pós-graduado em administração de empresas - FGV, Mestrado em gestão estratégica, extensões acadêmicas em gerenciamento de projetos, CHRO e gestão estratégica de compras – INSPER/SP e cursando MBA em controladoria e finanças – Esalq/USP.

## **Experiência Profissional**

04/2018 a 06/2022 - BIOENERGÉTICA VALE DO PARACATU S/A (BEVAP)

Empresa nacional de Grande porte do segmento Sucroenergético

**Diretor Administrativo** 

Executivo responsável pela divisão administrativa da empresa, gestão, projetos e sustentação das áreas de tecnologia da informação e automação agrícola, recursos humanos, Saúde e segurança do trabalho, meio ambiente, suprimentos (compras, almoxarifado e posto de combustível), fiscal, faturamento/expedição, custos e orçamento, EGS (sustentabilidade), comunicação corporativa, facilities e segurança patrimonial.

Elaboração de premissas orçamentárias e planejamento estratégico junto aos demais executivos com reporte ao CEO e aos comitês do conselho.

Experiencia em gestão de equipes, gerenciamento e otimização de processos orientado a resultados (conhecimento dos processos agroindustriais e backoffice), sustentação da operação (apoio às área core – Agrícola e Industria), busca de melhoria contínua e otimização para aumento de produtividade, eficiência e redução de custos, impulsionador da transformação digital da empresa, mudança do modelo das áreas de suporte para visão estratégica alinhada aos objetivos estratégicos da empresa, gestão de custos e orçamentos assessorando a área financeira e a presidência nas entregas e acompanhamento de resultados, suporte as áreas de SIGQ (Sistema Integrado de Gestão de Qualidade) e SIM (Sistema Integrado de Manutenção) que respondiam direto ao CEO. Elaboração e apresentação de indicadores de desempenho, reuniões mensais com os comitês de acionistas (comitê pessoal, agroindustrial e auditoria) bem como apresentação de resultados ao CAD quando convidado. Anexo alguns projetos implementados.

## 10/2013 a 04/2018 - BIOENERGÉTICA VALE DO PARACATU S/A (BEVAP)

Empresa nacional de Grande porte do segmento Sucroenergético

Gerente Tecnologia da Informação e Inovação

Atuação na reestruturação e adequação da área de Tecnologia, atuando no planejamento de atividades, especificação, definição e implantação de normas, padrões e procedimentos, visando a otimização das rotinas, redução de custos em infraestrutura/ sistemas e a garantia da qualidade e agilidade nos processos da área e tornando as ferramentas (sistemas) aderentes ao negócio.

Gestão e sustentação das áreas de Infraestrutura, sistemas e segurança da informação (Data Center, Telecom, Banco de dados, backups, servidores, virtualização, Redes, e segurança da informação), suporte campo/corporativo, service desk), ERPs (TOTVS RM, PIMS entre outros), gerenciamento de sistemas críticos (balança cana, expedição, faturamento, automação industrial e automação agrícola), elaboração e apresentação de indicadores (KPIS), gestão de equipes, gerenciamento de projetos com foco em melhorias do ambiente e redução de custos, administração de contratos e gestão Orçamentária. Conhecimento dos processos agroindustriais do setor sucroenergético. Implementação de projetos e soluções para as áreas de negócio, experiência na identificação de oportunidades de melhorias nos processos de negócio inovando e automatizando de forma trazer resultados consistentes seja no aumento de eficiência, aumento de produtividade ou redução de custos, atuando de forma a trazer resultados com a aplicação de tecnologia e inovações. Gestão de equipe, formação e capacitação dos times. Criação do comitê de inovação para centralização de demandas e soluções das áreas de negócio e iniciativas da área de tecnologia. Busca de soluções com empresas

parceiras, universidades e entidades de classe e startups.

04/2010 a 10/2013 - RAÍZEN S/A

Empresa nacional de Grande porte do segmento Sucroenergético

## Tecnologia da informação

Atuação nas áreas de Infraestrutura, gestão de Telecom, administração de contratos e orçamentário da área de tecnologia da empresa. Gestão e implementação de projetos com foco em redução de custos para área de negócio. Elaboração, acompanhamento e apresentação de indicadores de desempenho e gestão de equipes coorporativo (24 unidades). Identificação de oportunidades de melhorias nos processos de negócio de forma trazer resultados consistentes seja no aumento de eficiência, aumento de produtividade ou redução de custos, atuando de forma a trazer resultados com a aplicação de tecnologia e inovações.

## 08/2009 a 03/2010 - COMLIVROS.COM.BR

Empresa nacional de Pequeno porte do segmento de e-commerce

### **Gerente Executivo TI (Empreendedor)**

Atuação na gestão da empresa (compras, financeiro, operação e logística), o gerenciamento de projetos, sistemas, infraestrutura, telecom, gestão e-commerce, gerenciamento web site.

### Formação acadêmica

MBA Controladoria e finanças (ESALQ/USP) – Em andamento CHRO – INSPER/SP Gestão estratégica de compras – INSPER/SP Mestrado em Gestão Estratégica de TI (FUNIBER)

Pós-graduação em Administração de empresas (FVG)
Especialização em segurança da informação e gestão de TI (Unicamp)
Graduação em Ciência da Computação (Escola de Engenharia de Piracicaba/Unicamp)

### Certificações e Cursos

Extensão acadêmica em gerenciamento de projetos (INSPER)
Negociação – (FGV)
Curso SSMA e EGS
ITIL e COBIT - Business Scholl
Inteligência de logística e distribuição
Yellow Belt (Bevap)
Filosofia LEAN (Honsha do Brasil)
Normas e certificações FSSC 22000, Bonsucro e ISSO 9001 (Allquality)
Outros cursos e certificações em Tecnologia.

## Vivência Internacional

Inglês ILSC – Toronto – Canadá – 2012 Vale Silício – CA – Curso novas tecnologias - 2015

Participação em congressos, grupos de trabalhos e associações de classe contribuindo com projetos e cases implementados (Udop, Jornal Cana, Ciamig, IT midia, security leader)

#### Premiações

Foram 25 premiações nos últimos 8 anos que reconheceram o trabalho de todo time de suporte (Reconhecimentos dos projetos de Tecnologia, Segurança, Recursos Humanos, Meio Ambiente, SST e Sustentabilidade) - (Master cana Centro Sul, Master cana Brasil, IT MIDIA (100+ inovadoras), Security Leader, e executivo de TI dos anos de 2018, 2019, 2020 e 2021 na categoria agronegócio e serviços relacionados), mais inovadoras em RH.